【裁判字號】    95,訴,196
【裁判日期】    950331
【裁判案由】    違反毒品危害防制條例
【裁判全文】
臺灣新竹地方法院刑事判決               95年度訴字第196號
公  訴  人  臺灣新竹地方法院檢察署檢察官
被      告  乙○○
指定辯護人  本院公設辯護人甲○○
上列被告因違反毒品危害防制條例案件，經檢察官提起公訴（九
十五年度毒偵字第四二六號），被告於準備程序中就被訴事實為
有罪之陳述，檢察官復於準備程序當庭言詞聲請改依協商程序而
為判決，本院裁定進行認罪協商程序，判決如下：
    主  文
乙○○連續施用第一級毒品，處有期徒刑拾月；扣案之第一級毒
品海洛因壹拾伍包（合計淨重零點捌零公克，空包裝重參點玖肆
公克），均沒收銷毀；扣案之注射針筒肆支，均沒收。
    犯罪事實
一、乙○○前於民國八十二年間，因違反麻醉藥品管理條例、藥
    事法案件，經本院於八十三年五月十九日以八十二年度訴字
    第一三六二號判決分別判處有期徒刑七月、五月，定應執行
    有期徒刑十月，嗣於八十四年三月一日經臺灣高等法院以八
    十三年度上訴字第六七九四號判決駁回上訴，於八十四年五
    月一日確定；又於八十三年間，再因違反麻醉藥品管理條例
    案件，經本院於八十四年五月十日以八十三年度訴字第一二
    ○九號判決判處有期徒刑五年四月，嗣於八十五年四月十一
    日經最高法院以八十五年度臺上字第一六六七號判決駁回上
    訴確定，前開數罪經臺灣高等法院以八十五年度聲字第七五
    六號裁定應執行有期徒刑六年，於八十七年八月七日因縮短
    刑期假釋出監並交付保護管束，嗣經撤銷前開假釋執行殘刑
    ，於九十三年一月四日縮短刑期執行完畢。又其前於八十八
    年間因施用毒品案件，經本院於八十八年十一月三十日以八
    十八年度毒聲字第二四七六號裁定送觀察、勒戒後，認有繼
    續施用毒品傾向，再經本院於八十九年四月六日以八十九年
    度毒聲字第九三五號裁定令入戒治處所施以強制戒治，於九
    十年三月十三日期滿執行完畢。詎其仍未戒除毒癮，於前述
    強制戒治處分執行完畢釋放後，五年內復基於施用第一級毒
    品海洛因之概括犯意，自九十四年十一月三、四日起至同年
    月二十四日中午十二時止，分別在其位於新竹市○區○市里
    ○鄰○○路一三七號住處及新竹市○○路○段六七八號國泰
    醫院病房等處，以每天施用三、四次之頻率，將海洛因置於
    香煙中點燃後吸取其煙抑將海洛因摻水置入針筒內或加入點
    滴內注射之方式，連續施用第一級毒品海洛因多次。嗣於九
    十四年十一月二十四日下午三時許，在上述國泰醫院第一○
    一七號病房內，為警經其同意執行搜索而查獲，並扣得第一
    級毒品海洛因十五包（合計淨重○點八○公克，空包裝重三
    點九四公克），及乙○○所有供施用第一級毒品海洛因所用
    之注射針筒四支，且經對其採尿送驗後，知查悉上情。
二、案經新竹市警察局移請臺灣新竹地方法院檢察檢察官偵查起
    訴，由本院合議庭裁定由受命法官獨任改依協商程序而為判
    決。
三、理  由
（一）證據：
  １、被告乙○○對上開犯罪事實於本院所認罪之自白。
  ２、被告乙○○於九十四年十一月二十四日下午四時許在警局
      ，經採其尿液送驗，經以GC/MS 確認結果均呈可待因、嗎
      啡陽性反應，有臺灣檢驗科技股份有限公司九十四年十二
      月十二日濫用藥物尿液檢驗報告、新竹市警察局刑警大隊
      偵三隊毒品案件真實姓名代號對照表各一份（見九十四年
      度交查字第三一九號偵查卷第四、五頁），並有扣案之海
      洛因十五小包，經送驗結果淨重○點八○公克，空包裝重
      三點九四公克），有法務部調查局調科壹字第100002795
      號鑑定通知書（見本院卷第二十一頁）一紙在卷可憑；另
      據扣案之被告乙○○所有供施用第一級毒品海洛因所用之
      注射針筒四支附卷可憑。
  ３、被告乙○○前於八十八年間因施用毒品案件，經本院於八
      十八年十一月三十日以八十八年度毒聲字第二四七六號裁
      定送觀察、勒戒後，認有繼續施用毒品傾向，再經本院於
      八十九年四月六日以八十九年度毒聲字第九三五號裁定令
      入戒治處所施以強制戒治，於九十年三月十三日期滿執行
      完畢等情，有臺灣新竹地方法院檢察署刑案資料查註紀錄
      表、臺灣高等法院被告前案紀錄表及臺灣高等法院施用毒
      品案件紀錄表各一紙在卷可參。被告於前開強制戒治期滿
      後五年內，再犯本案，依毒品危害防制條例第二十三條第
      二項規定，被告自應受刑事制裁，應依法論科。
      本件事證業臻明確，被告犯行至堪認定。
（二）按海洛因係毒品危害防制條例第二條第二項第一款所定之
      第一級毒品，不得非法施用。是以：
  １、核被告自九十四年十一月三、四日起至同年月二十四日中
      午十二時止，以每天施用三、四次之頻率，連續施用第一
      級毒品海洛因多次之部分，均係犯毒品危害防制條例第十
      條第一項之施用第一級毒品罪。
  ２、被告持有第一級毒品海洛因後，進而施用，其持有之低度
      行為應為施用之高度行為所吸收，不另論以持有第一級毒
      品罪。
  ３、另被告先後多次施用第一級毒品海洛因之犯行，分別於緊
      接之時間，以相同之方法為之，觸犯構成要件相同之罪，
      顯係基於概括犯意為之，應依連續犯之規定論以一罪，並
      依法加重其刑。
  ４、扣案之第一級毒品海洛因十五包（淨重○點八○公克，空
      包裝重三點九四公克），屬違禁物，應依毒品危害防制條
      例第十八條第一項前段規定諭知沒收銷燬。另扣案之注射
      針筒四支，係被告乙○○所有供施用第一級毒品海洛因所
      用之物，業據被告乙○○供承在卷（見本院卷第三十二頁
      ），爰依刑法第三十八條第一項第二款之規定，均宣告沒
      收。
  ５、公訴意旨固載被告乙○○係於九十四年七月間某日起至同
      年十一月二十四日中午十二時止，有連續施用第一級毒品
      海洛因犯行，惟此部分業經公訴蒞庭檢察官於本院協商程
      序中更正限縮犯罪事實時點為被告乙○○施用第一級毒品
      海洛因之期間為自九十四年十一月三、四日起至同年月二
      十四日中午十二時止（見本院卷第三二頁），故本院僅針
      對檢察官限縮後之犯罪事實予以審究，附此敘明。
四、本件經檢察官與被告於審判外達成協商之合意且被告已認罪
    ，其合意內容為：
（一）被告連續施用第一級毒品海洛因部分，願受科刑範圍為有
      期徒刑十月。
（二）經查，上開協商合意並無刑事訴訟法第四百五十五條之四
      第一項所列情形之一，檢察官聲請改依協商程序而為判決
      ，本院爰不經言詞辯論，於協商合意範圍內為協商判決，
      合予敘明。
五、應適用之法條：刑事訴訟法第四百五十五條之四第二項、第
    四百五十五條之八、第四百五十五條之十一第二項，毒品危
    害防制條例第十條第一項、第十八條第一項前段，刑法第十
    一條、第五十六條、第三十八條第一項第二款，判決如主文
    所示之刑。
六、協商判決除有刑事訴訟法第四百五十五條之四第一項第一款
    於本訊問程序終結前，被告撤銷協商合意或檢察官撤回協商
    聲請者；第二款被告協商之意思非出於自由意志者；第四款
    被告所犯之罪非第四百五十五條之二第一項所定得以協商判
    決者；第六款被告有其他較重之裁判上一罪之犯罪事實者；
    第七款法院認應諭知免刑或免訴、不受理者情形之一，及違
    反同條第二項「法院應於協商合意範圍內為判決；法院為協
    商判決所科之刑，以宣告緩刑或二年以下有期徒刑、拘役或
    罰金為限」之規定者外，檢察官與被告均不得上訴。
七、如不服本件判決，得自收受判決送達之日起十日內，向本院
    提出上訴書狀，上訴於第二審法院。
中    華    民    國    95   年    3    月    31     日
                        臺灣新竹地方法院刑事第四庭
                                法  官  劉兆菊
以上正本證明與原本無異。
中    華    民    國    95    年    3    月    31    日
                                書記官  龔紀亞
附論罪科刑法條
毒品危害防制條例第10條
施用第一級毒品者，處六月以上五年以下有期徒刑。
施用第二級毒品者，處三年以下有期徒刑。


司法院資訊處製作；財團法人民間司法改革基金會備份。
